

# MEHDI SEDDIK

**ETUDIANT** 

## PROFIL PROFESSIONNEL

Étudiant motivé et passionné en Informatique, je bénéficie d'une expérience pratique dans la réalisation de projets acquise au cours de divers stages et formations. Dotée d'une grande capacité d'adaptation, je sais me montrer proactif et digne de confiance dans la réalisation de mes missions.

#### PARCOURS PROFESSIONNEL

**Stagiaire développeur web,** 04/2022 - Actuel **Interactiv' technologies** - Limonest - Stage

- Développement sous Symfony
- Debug
- Méthode scrum

# **Préparateur de commande,** 06/2021 - Actuel **Auchan Drive** - Saint-Priest – CDI Etudiant

- Sélection des produits dans le stock, utilisation d'un chariot à roulette pour les déplacements dans les rayons et les allées.
- Réalisation des objectifs demandés : nombre de commandes à préparer, respect des délais et des exigences qualité, application des normes hygiène et sécurité.
- Chargement des commandes dans les véhicules de transport pour les expéditions, optimisation du rangement dans les coffres, contrôle de conformité des livraisons.

#### Trieur de colis, 06/2020 - 08/2020 Mondial Relay - Saint Priest - Intérim

- Transfert manuel des colis des palettes jusqu'au convoyeur en prenant soin des paquets afin d'éviter tout endommagement, en respectant la cadence de travail.
- Lecture des étiquettes sur les colis afin de connaître le lieu d'expédition (ville, pays), dispatching des produits dans les zones correspondantes.

Agent de chantier, 06/2020 - 06/2020 Mairie de Saint-Priest - Saint Priest - CDD

- Peinture intérieur des locaux
- Nettoyage du chantier

#### **FORMATION**

**DUT Informatique** : Informatique, En cours **IUT Feyssine Université Claude-Bernard Lyon 1** - Villeurbanne

**Baccalauréat Sciences de l'ingénieur**, 2020 **Lycée Condorcet** - Saint-Priest - Assez bien

#### **COORDONNÉES**

- 22 Rue Jules Ferry, 69800, Saint-Priest
- 0662450824
- mhdi.seddik@gmail.com

https://mhdsdk33250.github.io/

### **COMPÉTENCES**

- HTML/CSS
- PHP
- JS
- Linux
- Symfony
- GIT

#### **LANGUES**

**Français** 

Courant

**Anglais** 

Intermédiaire